臺灣高等法院刑事裁定                  100年度抗字第843號
抗  告  人
即  受刑人  陳明德
上列抗告人因定其應執行刑案件，不服臺灣臺北地方法院100年
度聲字第1704號，中華民國100年7月5日裁定（聲請案號：臺灣
臺北地方法院檢察署100年度執聲字第1020號、100年度執字第
3244 號），提起抗告，本院裁定如下：
    主  文
抗告駁回。
    理  由
一、原裁定意旨略以：本件抗告人即受刑人陳明德因犯竊盜罪等
    13 罪，茲檢察官聲請定其應執行之刑，經審核認聲請為正
    當，爰依刑事訴訟法第477條第1項，刑法第53條、第51條第
    5款，裁定其應執行有期徒刑3年4月等語。
二、抗告意旨略以：刑法新法刪除連續犯實施以來，參照如販賣
    毒品案例，其被告所犯販賣行為，判刑共103年6月，後定執
    行刑25年，而另毒品與竊盜等案件，其被告判刑共3年6月，
    定執行刑1年10月，再另有判刑共7年5月，定執行刑3年等罪
    ，而受刑人所涉犯罪之侵害法益較上開所舉高度行為為低，
    定執行刑反較為重，其不公昭然可見云云。
三、裁判確定前犯數罪者，併合處罰之；數罪併罰，有二裁判以
    上者，依刑法第51條之規定，定其應執行之刑；宣告多數有
    期徒刑，於各刑中之最長期以上，各刑合併之刑期以下定其
    刑期，但不得逾30年；刑法第50條、第51條第5款、第53條
    分別定有明文。關於法律上屬於自由裁量之事項，有其外部
    性界限及內部性界限，並非概無拘束。依據法律之具體規定
    ，法院應在其範圍選擇為適當之裁判者，為外部性界限；而
    法院為裁判時，應考量法律之目的，及法律秩序之理念所在
    者，為內部性界限。法院為裁判時，二者均不得有所踰越（
    最高法院80年台非字第473號判例意旨參看）。法院所定執
    行刑之長短，屬實體法上賦予依個案自由裁量之職權，如所
    為裁量未逾上述範圍，亦無濫權情形，即無違法可言。
四、經查：本件受刑人先後犯竊盜等13罪，先後經法院判處如附
    表所示之刑，均已分別確定在案，此有本院被告前案紀錄表
    附卷可憑。前揭數罪係於民國100年3月7日裁判確定前所犯
    ，原審依檢察官之聲請，於各刑中之最長期以上，各刑合併
    之刑期以下，並斟酌原確定判決所定執行刑，定其應執行之
    刑為有期徒刑3年4月，未逾越法律外部性界限（即4年4月）
    及內部性界限（即3年8月)，屬法院裁量職權之適法行使。
    抗告意旨，徒憑己見，援引與本件情節不同之案例，任意指
    摘原裁定所定應執行刑違反公平云云，為無理由，應予駁回
    。
五、據上論結，應依刑事訴訟法第412條，裁定如主文。
中    華    民    國   100    年    8     月    8     日
                  刑事第十三庭審判長法  官  曾德水
                                    法  官  王復生
                                    法  官  楊貴雄
以上正本證明與原本無異。
不得再抗告。
                                    書記官  廖純瑜
中    華    民    國   100    年    8     月    8     日